# 军品收入确认问题请教

提问人：helenpqh 时间：2023-01-16 21:59:28
经过查询公开发行案例，发现军品销售确认方法一般如下： 1 、对于军品销售，公司将取得产品验收报告作为收入确认的时点。
2 、针对军方已批价的产品，在符合收入确认条件时，按照审定价确认销售收入和应收账款，同时结转成本；针对尚未批价的产品，符合收入确认条件时按照约定价格确认收入和应收账款，同时结转成本，在收到军方审价批复文件后按差价在当期调整收入。
总结 ：： 针对军 品品 审 定价与定价与 暂 定价的差异异一般都一般都 处 理在理在 审 定价定价确确定当期定当期，，不追溯不追溯 调 整以前年度已确确 认 的的 军 品收入。
目前碰到一个实务问题：
某IPO公司 2022 年销售了一批军品，但是军品的审定价暂时无法确认（但是知道大概在 2023 年年初能确定审定价，审定价的价格区间也能大概预估），只有暂定价。到 2023 年 2 月份时军品的审定价最终确定了。按照上述案例中的收入确认方法，只能将审定价与暂定价的差异作为 2023 年的收入。
问题 ：：是否能将事 项 作作 为资产负债 表日后表日后 调 整事整事 项处 理理？？根据准根据准 则规 定定：： “资产负债 表日后表日后 调 整事整事 项 ，，是指是指 对资产负债 表日已表日已 经 存在的情况提供了新的或 进 一一步步 证 据的事据的事 项 。其中包括（（三三）） 资产负债 表日后表日后 进 一一步确步确定了定了 资产负债 表日前表日前 购 入入 资产 的成本或售出 资产 的收入。 ” 结 合案例合案例，， 2023 年年 2 月的月的 审 定价是不是就是 对 2022 年的年的 暂 定价的定价的 进 一一步确步确定定，，作作 为资产负债 表表日后日后 调 整事整事 项 ，，将将 审 定价和定价和 暂 定价的差异异 调 整在整在 2022 年年？？

回答人：chenyiwei
首先要注意：并没有说在审价结果出来之前一定要按照暂定价来确认收入，而是要遵循新收入准则下的可变对价原则予以合理估计，确保遵循“极可能不会发生重大转回”的限制条件。因此，如果预计最终结算价格会低于暂定价格的，则还需要在暂定价的基础上下浮一定比例，以合理反映审价调减的影响。
如果在资产负债表日后、财务报表批准报出日之前完成审价，且审价所依据的基础信息和相关规则在资产负债表日已存在，可以将审价调整的影响作为资产负债表日后调整事项处理。